【裁判字號】    99,易,2843
【裁判日期】    991126
【裁判案由】    竊盜
【裁判全文】
臺灣臺中地方法院刑事判決              99年度易字第2843號
公  訴  人  臺灣臺中地方法院檢察署檢察官
被      告  柯晏浚
上列被告因竊盜案件，經檢察官提起公訴（99年度偵字第11409
號），本院判決如下：
    主    文
柯晏浚犯竊盜罪，累犯，處有期徒刑月，如易科罰金，以新臺
幣壹仟元折算壹日。
    犯罪事實
一、柯晏浚前曾犯詐欺案件，經本院以98年度中簡字第207號判
    處有期徒刑2月確定，於民國98年9月3日易科罰金執行完畢
    。詎仍不知悔改，基於竊盜之犯意，意圖為自己不法之所有
    ，於99年2月28日凌晨某時，在臺中縣烏日鄉○○村○○路
    旁之空地，以安全帽破壞陳秀鑾所有交由葉義秋使用而停放
    該處之車牌號碼0362-WF號自小客車之左前車窗後侵入該車
    內，先將車內物品丟棄在該車四周，再竊取車內葉義秋所有
    之烏日郵局存摺1本及印章1顆得手。嗣葉義秋於99年2月28
    日12時17分許發現遭竊報警，員警在遭棄置在車門旁之洋煙
    盒上採得柯晏浚之指紋而循線查獲。
二、案經臺中縣警察局烏日分局報告臺灣臺中地方法院檢察署檢
    察官偵查起訴。
    理    由
一、證據能力之說明﹕
    按「被告以外之人於審判中有下列情形之一，其於檢察事務
    官、司法警察官或司法警察調查中所為之陳述，經證明具有
    可信之特別情況，且為證明犯罪事實之存否所必要者，得為
    證據﹕...三、滯留國外或所在不明而無法傳喚或傳喚不到
    者。...」，刑事訴訟法第159條之3第3款定有明文。本件證
    人即被害人葉義秋於警詢時之陳述，雖係被告以外之人於審
    判外之陳述，惟其經本院傳拘無著，此有本院送達證書及臺
    中縣警察局烏日分局送達文件簡復表附卷可參，是其無法傳
    喚到院，本院調查被害人葉義秋警詢筆錄製作原因及過程之
    信用性，並斟酌其並無不能自由陳述之情形，亦無違法取證
    或其他瑕疵，而具有可信之特別情況，且被害人葉義秋為本
    件竊盜案件之被害人，其之陳述為證明被告柯晏浚犯罪事實
    之存否所必要，依刑事訴訟法第159條之3第3款規定，認其
    警詢之陳述具有證據能力。
二、認定犯罪事實所憑之證據及理由﹕
    訊據被告柯晏浚固坦承有於上開時、地破壞被害人葉義秋使
    用之車號0362-WF號自小客車車窗玻璃，翻動車內物品並將
    之丟棄於四周等情，惟否認有何竊盜犯行，辯稱：伊飲酒後
    想要發洩，故打破車窗，將車內物品亂丟，伊並未竊取車內
    財物云云。經查：
  (一)證人即被害人葉義秋於99年2月28日警詢證稱：伊於99年2月
    27日下午22時許將車子停放於臺中縣烏日鄉○○村○○路空
    地，於99年2月28日下午12時17分發現車內物品遭竊，失竊
    臺中郵局存摺一本、印鑑一顆等語（見警卷第11頁）。復查
    證人即被害人葉義秋確實於99年3月1日至臺中縣烏日郵局辦
    理掛失補副，此有中華郵政股份有限公司儲匯處99年9月15
    日處儲字第0991005947號函文暨被害人葉義秋所立存簿儲金
    帳戶開戶資料及歷史交易清單各1紙等在卷可參（見本院卷
    第6頁至第8頁）。則證人即被害人葉義秋稱其存摺、印章遭
    竊等語，堪可採信。
  (二)又員警於99年2月28日12時40分許，至案發現場對原放置於
    車號0362-WF號自小客車車內而遭移置於車下地面之NEXT 菸
    盒採證，採得指紋1枚，經送鑑定結果，與內政部警政署刑
    事警察局檔存被告指紋卡之左拇指指紋相符，此有臺中縣警
    察局烏日分局現場勘查報告1紙、刑案現場照片10張、洋煙
    盒外觀照片1張、放大指紋照片1張、被告指紋卡影本1紙、
    內政部警政署刑事警察局99年3月15日刑紋字第0990034453
    號鑑定書各1紙在卷可稽。
  (三)被告雖辯稱其係喝酒想發洩而將車窗打破，並無偷竊之行為
    及故意云云，惟觀諸該車之車損照片，僅車子左前方玻璃遭
    擊碎全損，其餘車窗玻璃、車前、車後擋風玻璃均未受損（
    見警卷第18頁）。若被告果真係因酒後想要發洩情緒而破壞
    車窗，何不敲擊車前之大片玻璃，或擊碎所有玻璃，以達發
    洩情緒之目的？是被告上開所辯，實與常情不符，尚難採信
    。
  (四)綜上所述，本件事證明確，被告之犯行洵堪認定。
三、論罪科刑﹕
    核被告所為，係犯刑法第320條第1項之竊盜罪。又被告有犯
    罪事實欄所載之前科，其於徒刑執行完畢後，犯有期徒刑以
    上之本罪，為累犯，應依刑法第47條第1項加重其刑。爰審
    酌被告年值青壯，不思循正軌謀求生活之資，竟打破被害人
    之自小客車車窗，竊取被害人之郵局存摺及印章，侵害被害
    人之財產法益，所為實值非難；兼衡酌被告已與被害人達成
    和解，並賠償被害人之損害，有和解書1份在卷可稽（見本
    院卷第17、18頁）等一切情狀，量處如主文所示之刑，並諭
    知易科罰金之折算標準。
四、適用之法律﹕
  (一)刑事訴訟法第299條第1項前段。
  (二)刑法第320條第1項、第47條第1項、第41條第1項前段。
  (三)刑法施行法第1條之1第1項、第2項前段。
本案經檢察官沙小雯到庭執行職務。
中    華    民    國    99    年    11    月    26    日
                  刑事第十三庭  法  官  戴嘉慧
以上正本證明與原本無異。
如不服本判決應於收受判決後10日內向本院提出上訴書狀，並應
敘述具體理由；其未敘述上訴理由者，應於上訴期間屆滿後20日
內向本院補提理由書 (均須按他造當事人之人數附繕本)「切勿
逕送上級法院」。
告訴人或被害人對於判決如有不服具備理由請求檢察官上訴者，
其上訴期間之計算係以檢察官收受判決正本之日期為準。
                                書記官  劉晴芬
中    華    民    國    99    年    11    月    29    日
【附錄論罪科刑法條】
《刑法第320條》
意圖為自己或第三人不法之所有，而竊取他人之動產者，為竊盜
罪，處五年以下有期徒刑、拘役或五百元以下罰金。
意圖為自己或第三人不法之利益，而竊佔他人之不動產者，依前
項之規定處斷。
前二項之未遂犯罰之。

司法院資訊處製作；財團法人民間司法改革基金會備份。
